臺灣高等法院臺中分院刑事裁定
111年度聲字第1926號
                                     111年度聲字第1957號
                                     111年度聲字第1976號
聲  請  人  周平凡律師
            賴書貞律師
聲  請  人  
即  被  告  方志輝



選任辯護人  張淑琪律師
            周平凡律師
            賴書貞律師
上列聲請人等因被告毒品危害防制條例等案件（111年度上訴字
第1652號），聲請具保停止羈押，本院裁定如下：
    主  文
聲請駁回。
    理  由
一、按被告及得為其輔佐之人或辯護人，得隨時具保，向法院聲
    請停止羈押，刑事訴訟法第110條第1項定有明文。本案聲請
    人周平凡律師、賴書貞律師為被告甲○○之選任辯護人，揆諸
    前開規定，其等提出本件聲請，於法有據，合先敘明。
二、本件被告甲○○因犯毒品危害防制條例第4條第1項運輸第一級
    毒品海洛因等案件，前經本院認為有刑事訴訟法第101條第1
    項第3款之情形，非予羈押，顯難進行審判者，而有羈押之
    必要，於民國111年7月12日執行羈押在案。
三、被告聲請意旨略以：刑事訴訟法第101條第1項第3款重罪羈
    押事由，不論犯罪嫌疑是否重大，亦不考量有無逃亡或滅證
    之虞而有羈押之必要，或有無不得羈押之情形，該款規定即
    有牴觸無罪推定原則、武器平等原則或過度限制刑事被告之
    充分防禦權而違反比例原則之虞。被告對於本案均業已坦承
    ，無串證疑慮，雖涉犯重罪，然並非主謀也非貨主，僅係聽
    命行事負責居中聯繫、跑腿，為輔助、受支配之工具角色，
    被告積極供出毒品來源，犯後態度甚為良好，深有悔悟。被
    告前未曾受有期徒刑以上之宣告，更無通緝紀錄，素行尚佳
    ，家中有年邁父親，因身體欠佳，須定期洗腎，另須扶養一
    名7歲之未成年子女，被告不可能拋棄家人逃亡，請求准予
    具保停止羈押，並以限制出境、出海及命限制住居等處分，
    再命其定期向轄區派出所報到，應足以擔保本案後續審判程
    序之進行，而無羈押之必要（見111聲1926卷）。聲請人周
    平凡律師聲請意旨略以：被告非經通緝到案，並無逃亡之事
    實，經警方執行拘提時，並無任何逃亡或拒捕之行為，完全
    配合警方行動，並主動供出上手，難認有何相當理由或事實
    足認其有逃亡之虞，況被告對於本案業已詳述在案，並無矛
    盾，相關物證、人證均經原審、本院調查程序完畢並辯論終
    結，定期宣判，自無湮滅、偽造、變造證據及勾串共犯、證
    人之可能性及必要性，如仍認有羈押之原因，請考量被告自
    110年10月21日羈押至今，已逾11月，目前看守所內部疫情
    嚴峻，被告處於染液可能性極高之風險下，本案實無羈押之
    必要性，聲請具保停止羈押等語（見111聲1957卷）。聲請
    人賴書貞律師聲請意旨略以：被告本案固可認有刑事訴訟法
    第101條第1項第3款之羈押原因，惟被告自警偵訊、原審及
    本院審理時均自白犯罪，顯有接受裁判之意並適度節省司法
    資源，堪認逃亡之可能性甚低，又相關證據均已調查完畢，
    定期宣判，是被告勾串共犯或證人及滅證之誘因亦已大為降
    低，請審酌被告前無不良前科素行，犯後自白犯罪，於偵審
    中詳細交待犯罪情節，積極提供上手資料供警方追查，犯後
    態度良好，案發前熱心公益，捐助弱勢，在羈押期間抄寫了
    幾十本佛經，身自懺悔所犯罪惡，家中只剩患病待洗腎之父
    親，及年幼子女之家庭生活狀況，請求准予具保停止羈押，
    若仍認有不足，為確保將來執行程序順利進行，被告同時願
    受限制住居（限制出境、出海）、交付護照、施以電子腳鐐
    監控或定期至派出所報告等處分，以替代羈押等語。
四、按羈押被告乃刑事訴訟上不得已之措施，法院於認定羈押被
    告之原因是否存在時，僅就被告是否犯罪嫌疑重大，有無刑
    事訴訟法第101條、第101條之1所定情形為必要之審酌，本
    案被告因犯毒品危害防制條例第4條第1項之運輸第一級毒品
    罪，係最輕本刑無期徒刑以上之重罪，自泰國來臺之次數復
    為2次，運輸毒品海洛因之重量分別為5公斤餘、21公斤餘，
    復犯持有第二級毒品純質淨重20公克以上之2罪，所持有之
    第二級毒品甲基安非他命之純質淨重合計14公斤餘，數量均
    屬龐大，經原審判處應執行有期徒刑26年，經本院撤銷改判
    處有期徒刑22年，足見其犯罪嫌疑重大，所犯重罪相較於輕
    罪而言，被告可能期待的刑罰制裁較為嚴厲，逃亡之誘因也
    隨之增加，被告於共犯遭查緝後隨即刪除相關的對話通聯紀
    錄，堪認被告確實有相當理由足認為有逃亡之虞，所犯復為
    最輕本刑5年以上有期徒刑之罪，自符合刑事訴訟法第101條
    第1項第3款之羈押原因，且有羈押之必要性，是其羈押原因
    尚未消滅，且為確保日後審判程序之進行（本案縱經宣判，
    檢察官及被告仍均可提起第三審上訴）及判決確定後之執行
    ，仍認有繼續羈押之必要。又本案並未以被告有湮滅、偽造
    、變造證據或與他人有勾串共犯或證人之虞予以羈押，則聲
    請人等以被告「並無存在湮滅、偽造、變造證據或勾串共犯
    或證人之虞之情形」，即有誤會。至聲請人等以被告業已坦
    承犯行，請求交保一節，乃被告於本案案發後之犯後態度，
    自應為其本案之有利考量，至其前未曾受有期徒刑以上刑之
    宣告，亦無逃亡通緝之紀錄，雖可佐證其素行，而其所述家
    庭成員及經濟狀況雖亦值同情，惟以上均不影響被告本案仍
    該當羈押原因，仍有羈押必要性之認定。且依上所述本院考
    量是否羈押被告本即經權衡「比例原則」及「必要性原則」
    後，始認定被告係有羈押之必要，故聲請人等人上揭所舉，
    尚不能作為具保停止羈押之理由。此外，復無刑事訴訟法第
    114條不得羈押之情形，是本件被告羈押之原因仍然存在，
    亦不因具保使羈押原因消滅，本件聲請具保停止羈押，自難
    准許，應予駁回。
中　　華　　民　　國　 111　　年　　10 　　月　　6　　日
            刑事第九庭  審判長法　官　紀　文  勝
                              法　官　紀  佳  良
                              法　官　賴  妙  雲
以上正本證明與原本無異。
如不服本裁定，應於收受送達後5日內向本院提出抗告書狀。因
疫情而遲誤不變期間，得向法院聲請回復原狀。

                              書記官  林  玉  惠
　　　　　　　　　　　　　　　
中　　華　　民　　國　　111 　年　　10　　月　　6 　　日